臺灣臺中地方法院刑事判決　　　　　　 100年度侵訴字第28號
公　訴　人　臺灣臺中地方法院檢察署檢察官
被　　　告　00000000Ａ.
選任辯護人　劉有德律師 （法律扶助基金會選定辯護律師）
上列被告因家庭暴力防治法之妨害性自主案件，經檢察官提起公
訴（99年度偵字第24607號），本院判決如下：
    主    文
00000000Ａ犯如附表所示之罪，各量處如附表主文欄宣告之刑，
應執行有期徒刑拾伍年。
    犯罪事實 
一、代號00000000Ａ男子【真實姓名、年籍及住居所詳卷附真實
    姓名代號對照表，以下簡稱：甲男，民國（下同）55年10月
    出生，為成年人】係代號00000000女子【真實姓名、年籍及
    住居所詳卷附真實姓名代號對照表，以下簡稱：乙女，87年
    6月出生，係未滿14歲之女子】之父，二人間具有一親等之
    直系血親關係，為家庭暴力防治法第3條第3款規定之家庭成
    員。又甲男曾於96年間對乙女為猥褻行為，於97年9月15日
    經本院以97年度訴字第1539號妨害性自主罪案件判處有期徒
    刑2年，緩刑5年確定【乙女並於96年12月13日由台中縣政府
    （現改制為台中市政府）家暴中心緊急安置，於97年7月15
    日結束安置返家】。甲男於前案已因對乙女為猥褻行為而遭
    法院判刑，應明知侵犯乙女身體之行為係違反乙女之意願，
    詎甲男於緩刑期間，為滿足其生理慾望，仍罔顧人倫，利用
    其與乙女同住在臺中縣烏日鄉（現改制為臺中市烏日區）住
    處（詳卷）之機會，分別基於對未滿14歲之女子為加重強制
    猥褻之犯意，自98年2月農曆過完年後起至99年9月23日止每
    隔一、二日（詳細時間甲男及乙女已無法確實記憶，僅記得
    約在國小五年級下學期之後，則依乙女就學年齡推算，應係
    在98年2月農曆過完年後起，直至99年9月23日係最後一次，
    約相隔1至2日一次，即平均一週四次）趁甲男配偶即乙女母
    親上班或不在家時，於住處客廳或乙女之房間床上，違反乙
    女之意願，以手伸入乙女上衣撫摸乙女胸部，或以手伸入乙
    女內褲撫摸乙女外陰部，或同時以手伸入乙女上衣撫摸乙女
    胸部及伸入乙女內褲撫摸乙女外陰部（平均外陰部每週撫摸
    三次，胸部每週撫摸四次），經乙女告知不要摸，或將甲男
    推開，或將甲男之手拉出衣服外，或將身體轉身避免甲男繼
    續撫摸，甲男仍繼續撫摸未立刻停止，甲男以此方式對乙女
    為加重強制猥褻行為（犯罪時間、行為態樣各如附表所示）
    。
二、嗣代號00000000Ｂ男子【真實姓名、年籍及住居所詳卷附真
    實姓名代號對照表，以下簡稱：丙男，86年3月出生，為甲
    男之子，乙女之兄】曾目睹甲男於上開共同住處客廳內將手
    伸入乙女上衣內及將手伸入乙女褲子內，向其與乙女就讀之
    國中輔導室老師王００（真實姓名、年籍、住所詳卷）報告
    其於家中目睹之情節，輔導室老師即通報台中縣政府（現改
    制為台中市政府）家暴中心社工陪同乙女至台中縣警察局（
    現改制為台中市政府警察局）烏日分局製作調查筆錄，而查
    悉上情，並由王００老師於99年9月24日陪同乙女前往中山
    醫學大學附設醫院檢查，檢查結果乙女之處女膜無明顯外傷
    、處女膜完整。
三、案經台中縣警察局（現改制為台中市政府警察局）烏日分局
    報告臺灣台中地方法院檢察署檢察官偵查起訴。
    理    由 
壹、有關本案應先予說明部分：
一、依性侵害犯罪防治法第12條第2項之規定，司法機關所製作
    必須公示之文書，不得揭露被害人之姓名、出生年月日、住
    居所及其他足資識別被害人身分之資訊。是本件判決書事實
    欄及理由欄關於被告、被害人及被害人兄長之姓名均僅記載
    被告甲男、被害人乙女及被害人乙女之兄丙男。
二、有關「處女膜」是指女性位於陰道口與陰道前庭的分界處，
    環繞陰道口的一層薄膜狀組織，處女膜需要暴露外陰才可以
    觀察到。處女膜在胎兒3～4個月時出現、發育、形成，到青
    春期時的處女膜形態和厚薄不一，一般青少年的處女膜較小
    和厚，至於處女膜的深度則在距離陰道口2到3公分處左右，
    以處女膜是否破裂來判斷有無遭到性侵是極不保險的，此因
    處女膜的形狀（有環形、篩形、兩洞形及閉鎖的，另有呈百
    摺狀的則彈性十足，即使經過多次性交，也可能不會破裂）
    及厚度不同會有不同之情形；再附帶就性侵醫學上有關「陰
    莖傷害」及「玩弄傷害」說明之陰莖急迫插入造成之陰道
    傷害大多在六點鐘附近，介於五～七點鐘方向。玩弄性之
    紅腫，擦傷及裂傷常介於九至三點鐘位置【參見刑事法律專
    題研究（十三）內文】。
三、本件被害人乙女雖於警詢、偵訊中指訴被告甲男曾經將手指
    插入其陰道內，使其有疼痛感等語，惟經中山醫學大學附設
    醫院檢查被害人乙女結果「陰部無明顯外傷，處女膜完整」
    ，此有受理疑以性侵害事件驗傷診斷書附卷可稽【附於99年
    度偵字第24607號卷（下稱偵卷）後附証物袋內】，本院審
    之處女膜是位於陰道口的一層黏膜，被告既為一般之成年人
    ，依被告長期一年半將近二百多餘次（平均每週三次）撫摸
    下體之頻繁行為，若被告確有以手指侵入乙女之陰道內，乙
    女之處女膜在長期頻繁侵入下應有破裂之情形或玩弄之傷害
    ，然乙女之處女膜完整，足認被告應無以手指侵入乙女陰道
    內之行為。至於乙女於被告撫摸其外陰部時雖會有疼痛之感
    覺，此當係其年紀尚幼小，生殖器官還未發育完全，稍有觸
    碰外陰部即有痛覺所致。是尚難以乙女之單一指述，即認被
    告有以手指侵入乙女陰道內之性交行為。依前述說明，並無
    任何證據證明被告有以手指插入乙女陰道之行為，且核與被
    告於本院審理時供陳伊未將性器官或手指插入乙女之下體等
    情（見本院100年7月19日審判筆錄），堪認吻合，是甲男應
    無成立刑法第222條第1項加重強制性交罪之餘地（起訴書亦
    同此認定）。
貳、有關證據能力部分：
一、按被告以外之人於檢察事務官、司法警察官或司法警察調查
    中所為之陳述，與審判中不符時，其先前之陳述具有較可信
    之特別情況，且為證明犯罪事實存否所必要者，得為證據，
    刑事訴訟法第159條之2定有明文。所謂「與審判中不符」，
    係指該陳述之主要待證事實部分，前後之供述有所不符，導
    致應為相異之認定，包括先前之陳述詳盡，於後簡略，甚至
    改稱：忘記、不知道等語，或有正當理由而拒絕陳述（如經
    許可之拒絕證言），致實質內容已有不符者在內。所謂「可
    信」指其陳述與審判中之陳述為比較，就陳述時之外部狀況
    予以觀察，先前之陳述係在有其可信為真實之特別情況下所
    為者而言。例如：先前之陳述係出於自然之發言，審判階段
    則受到外力干擾，或供述者因自身情事之變化（如因心靈創
    傷不願再次回想說明）情形屬之，與一般供述證據應具備之
    任意性要件有別。所謂「必要性」要件，乃指就具體個案案
    情及相關證據予以判斷，其主要待證事實之存在或不存在，
    已無從再從同一供述者取得與先前相同之陳述內容，縱以其
    他證據替代，亦無由達到同一目的之情形。且按被害人於審
    判中有下列情形之一，其於檢察事務官、司法警察官或司法
    警察調查中所為之陳述，經證明具有可信之特別情況，且為
    證明犯罪事實之存否所必要者，得為證據：（一）因性侵害
    致身心創傷無法陳述者。（二）到庭後因身心壓力於訊問或
    詰問時無法為完全之陳述或拒絕陳述者，亦為性侵害犯罪防
    治法第17條規定明確。被告之辯護人雖否認證人即被害人乙
    女於警詢時供述之證據能力。然被害人乙女於本院審理庭以
    證人身分到庭證述時，對部分詰問內容多以流淚、沈默、哭
    泣、放空為反應，致詰問程序無法進行，部分未如警詢時為
    詳細之陳述，又或與警詢時之陳述細節未盡相符，審酌證人
    乙女警詢時所為陳述，與案發時間極為相近，認其於警詢時
    對案發經過之印象當較為清晰，未受他人影響，對於事實發
    生過程之敘述較為詳盡，況且證人乙女在接受警方詢問時，
    尚有家暴中心之社工員陪同，應認具可信特別情況，且為證
    明犯罪事實之存否所必要，應認有證據能力。
二、按刑事訴訟法第159條之1規定：被告以外之人於審判外向
    法官所為之陳述，得為證據；被告以外之人於偵查中向檢察
    官所為之陳述，除顯有不可信之情況者外，得為證據。次按
    同法第186條第1項第1款規定，證人如未滿16歲者，不得令
    其具結。查本件證人即被害人乙女在100年1月26日檢察官偵
    查中所為之證述，其既尚未滿16歲（係87年6月出生，有全
    戶戶籍資查詢結果存於偵卷証物袋內可稽），自不得令其具
    結，是證人即被害人乙女在檢察官偵查中所為之證述，雖未
    經具結，仍屬合法。且本件證人即被害人乙女在檢察官偵查
    中所為之陳述，未曾提及檢察官在偵查時有不法取供之情形
    ，而被告甲男及其辯護人於本院審理時亦均未提出、主張任
    何可供證明證人即被害人乙女於檢察官偵訊時所為之陳述，
    究有如何之「顯有不可信之客觀情況」以供本院得以即時調
    查，況證人即被害人乙女，復經本院審理時行交互詰問，給
    予被告甲男及其辯護人反對詰問權利，足認證人即被害人乙
    女於檢察官偵訊時所為之證詞，自得為證據，而有證據能力
    。
三、次按公務員職務上製作之紀錄文書、證明文書，除顯有不可
    信之情況外，得為證據，刑事訴訟法第159條之4第1款定有
    明文。查被告及被害人乙女、被害人乙女之兄丙男之戶役政
    連結作業系統之全戶戶籍資料查詢結果各1份，及台中縣警
    察局烏日分局偵辦妨害性自主案件真實姓名年籍對照表（見
    偵卷證物袋內資料），係屬公務員於職務上所為之紀錄文書
    ，無預見日後可能會被提供作為證據之偽造動機，且查無其
    他顯然不可信之情況，依上揭條文規定，得作為證據。
四、依性侵害犯罪防治法第10條第1項規定：「醫院、診所對於
    被害人，不得無故拒絕診療及開立驗傷診斷書。」、同條第
    3項規定：「第一項驗傷診斷書之格式，由中央衛生主管機
    關會商有關機關定之。」，再依同法第11條之相關規定，係
    為防治性侵害犯罪及保護被害人權益，對於被害人驗傷及取
    證所為之特別規定，其依此項規定所製作之驗傷診斷書，應
    屬刑事訴訟法第159條第1項「法律有規定」之傳聞證據之例
    外（參照最高法院95年度臺上字第5026號判決意旨）。查被
    害人乙女之中山醫學大學院附設醫院受理疑似性侵害事件驗
    傷診斷書1份〔見偵卷証物袋內資料〕，屬刑事訴訟法第15
    9條第1項「法律有規定」之傳聞例外，具有證據能力。
五、按被告（此不同於被告以外之人）之自白，非出於強暴、脅
    迫、利誘、詐欺、疲勞訊問、違法羈押或其他不正之方法，
    且與事實相符者，得為證據，刑事訴訟法第156條第1項定有
    明文。本件被告於警詢、檢察官偵查中、原審及本院審理時
    自白（包括部分自白）部分，被告及其選任辯護人於本院審
    理時均未提出其他可供證明被告下列經本院所引用之於警詢
    、檢察官偵查中及本院準備程序時自白（包括部分自白）部
    分，究有如何之遭受「強暴、脅迫、利誘、詐欺、疲勞訊問
    、違法羈押或其他不正之方法」始為自白之證據，以供本院
    得以即時調查審認，並參酌上開所述證據部分之證據等，均
    足認被告下列經本院所引用之於警詢、檢察官偵查中及本院
    準備程序時自白（包括部分自白）部分，其與事實相符者，
    依法自得為證據。
參、認定犯罪事實所憑之證據及理由：
一、訊據被告對於上開犯罪事實坦承不諱，核與其於警詢時、偵
    查中及本院準備程序、審理時所述情節相符（見偵卷第5至6
    頁、第25至27頁，本院100年5月19日準備程序筆錄、100年7
    月19日審判筆錄），並與證人即被害人乙女於警詢、偵查中
    及本院審審理時證述情節相符（見偵卷第8至9頁、第18至22
    頁，本院100年7月19日審判筆錄），有被害人乙女之中山醫
    學大學附設醫院受理疑似性侵害事件驗傷診斷書1份存卷足
    憑（置於偵卷後附証物袋內）。
二、被害人乙女於本件案發時，係屬未滿14歲之人，有卷附被害
    人乙女之全戶戶籍資料查詢結果及被害人代號與真實姓名對
    照表在卷足稽（置於偵卷後附證物袋內）。又被害人乙女為
    甲男所生之女兒，於上開被害期間年僅10至12歲，且與被告
    共同居住在位於台中市烏日區之住處，為被害人乙女証述明
    確（見偵卷第18頁），可認被告對於被害人乙女係未滿14歲
    之女子知之甚詳。
三、又証人即被害人乙女於檢察官訊問時証稱：「（問：爸爸在
    客廳摸你的時候，你有何反應？）我把他推開，但是他還是
    繼續摸。……（問：你除了用手推爸爸外，有無說什麼？）
    我有說過不要，但是他還是繼續摸。………（問：爸爸在你
    床上摸你的胸部及下體，你有何反應？）我一樣把他推開，
    和他說不要這樣子，但是他還是繼續摸。」等語（見偵卷第
    20頁）；又被告於本院審理時供稱：「（辯護人問：你在摸
    你的女兒的時候，你女兒有沒有拒絕？）我女兒有拒絕。…
    …（審判長問：你在98年2月開始到99年9月23日為止，你有
    無摸被害人胸部或下體的時候，被害人有無曾經跟你說同意
    你摸？）沒有。（審判長問：你以前曾經因對你女兒做出強
    制猥褻的事情之後遭法院判刑，那你應該知道如果沒有經過
    人家的同意，不能摸人家的胸部或下體，是否知道？）知道
    。（審判長問：你女兒在98年2月之後，你第一次摸她胸部
    、下體的時候，她既然沒有答應你可以摸，而且有時候會把
    你的手拉出來，或是轉身，那你就應該知道，她不願意讓你
    摸他的身體，是否知道？）知道。」等語（見本院卷100年7
    月19日審判筆錄），顯見被告確係以違反被害人乙女意願之
    方法而為猥褻行為。被告之選任辯護人雖為被告辯護稱：被
    告於被害人乙女拒絕後即未再繼續為猥褻行為，應無以強暴
    、脅迫或違反乙女之意願而成立刑法第224條之1加重強制猥
    褻罪云云，惟依被害人乙女對甲男推開、斥離、轉身之反應
    ，即知被告之猥褻行為係違反被害人乙女之意願，又被告係
    乙女之親生父親，於人際倫理亦不能對親生女兒為如此猥褻
    行為，遑論是否已取得乙女之意願，況被告之前已因相同對
    乙女之行為而遭判刑，更應明知此等侵犯乙女身體之行為係
    法理情所不容，被告仍執意為之，顯未顧慮乙女之意願，是
    選任辯護人之辯詞顯難採信。
四、另証人即被害人乙女於本院審理時証稱：「（審判長問：在
    庭的被告是否是你的父親？）是。（審判長問：你現在就讀
    幾年級？）國二。現在要升國二，國一剛結束。（審判長問
    ：你是否有一段時間被安置，是否記得？）記得。（審判長
    問：你在被安置出來之後，回到家之後，與何人同住？）父
    親、母親、哥哥。（審判長問：被安置後回到家之後，有無
    發生何事？）證人哭泣。（審判長因為證人哭泣問：提示警
    訊及偵查筆錄供你觀看，有何意見？）社工要求暫時休庭，
    因證人目前情緒無法回答問題。（審判長諭知暫時休庭）。
    （審判長問：提示警詢及偵查筆錄供你觀看，有何意見？）
    沒有意見。當時講的都實在。（審判長問：安置之後回家是
    否是在國小五年級下學期之後即農曆過完年之後，才發生父
    親對你撫摸胸部、下體的動作？）是。（審判長問：是否到
    國小畢業之後到國中開學後9月23日為止還有發生，9月23日
    是否是最後一次？）是。（審判長問：父親對你摸下體及胸
    部的時候是否都是趁母親不在的時候？）是。（審判長問：
    母親去工作是白天班或是晚班？或是晚上還要加班？）每天
    都要工作，晚上還要加班。（審判長問：母親應該不至於每
    天都要加班？）只有星期三晚上不用加班。（審判長問：如
    果母親沒有加班的話，幾點會回到家？）下午5點半。（審
    判長問：母親星期六、日是否還要工作？）星期六要上班，
    不用加班。星期日不用上班。（審判長問：父親對你摸下體
    及胸部是否都是晚上的時間？）是。（審判長問：按照你所
    述，母親星期三晚上不用加班、星期六晚上不加班、星期日
    不上班的這些時間，父親是否會摸你？）有的時候會。（審
    判長問：父親摸你的時候，是摸胸部的次數比較多或是摸下
    體的次數比較多？）胸部。（審判長問：父親摸胸部及下體
    的時候，這種事情有無同時發生？）有。（審判長問：父親
    在摸你胸部或下體的時候，有無被哥哥看到過？）有。（審
    判長問：從98年2月開始到9月23日最後一次為止，就最後一
    次9月23日的時候，那天在家裡的時候，那次最後一次父親
    是摸你哪裡？）我不記得了。（審判長問：從98年2月過完
    年開始到9月23日最後一次為止，父親一個星期平均大約摸
    你幾次？同一天摸好幾次都算成一次）證人哭泣。（審判長
    諭知証人因為性侵害導致身心創傷無法陳述）」等語（見本
    院卷100年7月19日審判筆錄），觀諸被害人乙女上開審理時
    之證言，當被問及遭性侵害之經過及次數時，常不答進而啜
    泣、哭泣之反應，顯然符合性害之被害者對於被害之經過不
    願回憶之傾向，足見乙女確有受到被告之性侵害，方會出現
    上開被害者之反應【惟就被告強制猥褻之次數，乙女於本院
    審理時終因身心創傷致無法陳述完全，則基於罪證有疑利於
    被告之原則，本院僅認定如附表所示時間之猥褻行為，詳如
    後述】。
五、綜上，本案事證已臻明確，被告犯行均洵堪認定。
肆、論罪科刑：
一、按「對於男女以強暴、脅迫、恐嚇、催眠術或其他違反其意
    願之方法，而為猥褻之行為者，處6月以上5年以下有期徒刑
    。」，刑法第224條定有明文。本條規定之「猥褻」，係指
    性交以外足以興奮或滿足性慾之一切色情行為而言（最高法
    院94年度台上字第2873號判決意旨可資參照）；又本條規定
    之「其他違反其意願之方法」，係指本條所列舉之強暴、脅
    迫、恐嚇、催眠術以外，其他一切違反被害人意願之方法，
    妨害被害人之意思自由者而言，不以類似於本條所列舉之強
    暴、脅迫、恐嚇、催眠術等相當之其他強制方法，足以壓抑
    被害人之性自主決定權為必要（最高法院97年度第5次刑事
    庭會議決議要旨參照）。是依上開說明，行為人如以違反被
    害人意願之性交行為以外之足以興奮或滿足性慾之一切色情
    行為，即足以成刑法第224條之強制猥褻罪（最高法院99年
    台上字3061、2868、2894、2407、2002號判決可資參照）。
    又，被害人乙女係87年6月出生，為未滿十四歲之女子，此
    有卷附被害人乙女之全戶戶籍資料查詢結果及被害人代號與
    真實姓名對照表可憑（置於偵卷後附證物袋內）。被告於附
    表所示之時間、地點，違反乙女之意願，撫摸其胸部或外陰
    部之行為，足以引起一般人之性慾，自屬猥褻行為無訛，是
    核被告所為，係犯刑法第224條之對於女子以違反其意願之
    方法而強制猥褻罪，並有同法第222條第1項第2款之情形（
    即對未滿十四歲之女子犯之者），應依刑法第224條之1之加
    重強制猥褻罪論處。
二、又按家庭暴力者，謂家庭成員間實施身體或精神上不法侵害
    之行為；又家庭暴力罪者，謂家庭成員間故意實施家庭暴力
    行為而成立其他法律所規定之犯罪；家庭暴力防治法第2條
    第1項、第2項分別定有明文。查被告為被害人乙女之父，與
    被害人乙女間具有一親等之直系血親關係，核屬家庭暴力防
    治法第3條第3款規定之家庭成員，則被告對被害人乙女以違
    反其意願之方法而為猥褻行為，已屬家庭成員間實施身體上
    不法侵害之行為，而為家庭暴力防治法第2條第1項之家庭暴
    力，且構成刑法上之妨害性自主罪，是亦屬家庭暴力防治法
    所稱之家庭暴力罪，惟因家庭暴力防治法對此並無罰則之規
    定，故僅依刑法妨害性自主罪之規定予以論罪科刑。
三、惟按如數行為於同時同地或密切接近之時地實施，侵害同一
    之法益，各行為之獨立性極為薄弱，依一般社會健全觀念，
    在時間差距上，難以強行分開，在刑法評價上，以視為數個
    舉動之接續施行，合為包括之一行為予以評價，較為合理，
    始屬接續犯，而為包括之一罪，最高法院著有86年臺上字第
    3295號判例可資參照。審之本案附表所示被告之犯罪日期係
    自98年2月農曆過完年後起至99年9月23日止每隔一、二日為
    之，時空上並無密不可分之情形，顯然非於同時同地或密切
    接近之時地實施甚明；犯罪態樣為以手伸入乙女上衣撫摸乙
    女胸部，或以手伸入乙女內褲撫摸乙女外陰部，或同時以手
    伸入乙女上衣撫摸乙女胸部及伸入乙女內褲撫摸乙女外陰部
    ，行為態樣並非全然相同，每次行為截然可分，並非屬利用
    同一機會在同一時、地實施犯罪之情形，當認係犯意各別；
    自與上揭判例意旨所指接續犯之要件不符；且被告如附表所
    示之343次加重強制猥褻行為，係分別侵害被害人乙女之性
    自主決定權及身體自主權，依社會通念，殊難將之視為一個
    行為之接續進行，而應屬各自獨立之犯罪行為，自應分論併
    罰，是公訴人認屬接續犯之一罪，容有誤會。
四、又兒童少年福利法第70條第1項固規定故意對兒童及少年犯
    罪者，加重其刑至2分之1，惟該條項但書復明文規定：「但
    各該罪就被害人係兒童及少年已定有特別處罰規定者，不在
    此限。」，而刑法第222條第1項第2款之對未滿14歲之男女
    性交及猥褻，係特別規定以被害人年齡尚未滿14歲者為其處
    罰之特殊要件，依首揭兒童少年福利法第70條第1項但書之
    規定，犯該罪應無再按同條項前段規定加重處罰之餘地，附
    此敘明。
五、本院審酌被告於96年間即對被害人乙女為猥褻行為而經本院
    以妨害性自主罪案件判處有期徒刑2年，緩刑5年之前科，因
    再犯本案已經撤銷緩刑於100年1月4日入監執行中（有刑案
    資料查註紀錄表、在監在押紀錄表附於偵卷後附証物袋內可
    稽），其素行非佳，被告於緩刑期間僅因生理一時衝動仍罔
    顧人倫而為本案各該次犯行，對於親生年幼之被害人乙女以
    違反其意願之方法而為猥褻之行為，然並未以暴力之方式傷
    害乙女之犯罪手段，被告於各該次犯罪時均未受有刺激；再
    依被告犯罪情狀觀之，其或於客廳或於乙女房間床上撫摸被
    害人乙女胸部或外陰部，時間長達一年半及次數多達三百餘
    次，甚或於其子丙男在家時亦未克制其生理衝動而為丙男目
    睹此不倫畫面，對於乙女、丙男皆為重大心理創傷及不良心
    理影響；且被告迭於警詢時、偵查中及本院審理時均坦承犯
    行，一再表示懊悔之意，堪認其有悔過之心，再考之被告學
    歷為國中肄業（見全戶戶籍資料查詢結果）及家庭經濟狀況
    為勉持（參警詢第一次調查筆錄受詢問人之記載）等一切情
    狀，依其於附表所示之犯行各量處如附表主文欄所示之刑，
    並於主文定其應執行之刑，以資儆懲。
六、又刑法第91條之1關於特定性侵害犯罪者之強制治療，已於
    94年2月2日修正公布，並自95年7月1日起施行，修正後刑法
    第91條之1已將刑前強制治療改為刑後強制治療；依該條第1
    項第1款規定：「徒刑執行期滿前，於接受輔導或治療後，
    經鑑定、評估，認有再犯之危險者。」，將原先於刑前經鑑
    定有無施予強制治療之必要，修正為於徒刑執行期滿前，再
    經鑑定、評估，有無施以強制治療之必要。本件被告為加重
    強制猥褻行為時係在95年7月1日刑法修正施行後，本院於裁
    判時自毋庸諭知被告有無施以強制治療之必要。至於被告就
    此部分犯行是否有強制治療之必要，應於其徒刑執行期滿前
    ，再經鑑定、評估，併予敘明。
伍、不另為無罪之諭知：
一、公訴意旨另謂以：被告甲男係乙女之父，基於對未滿14歲之
    女子為加重強制猥褻之犯意，自98年2月起某日起至99年9月
    23日間就附表所示時間以外之日晚上在其台中市烏日區住處
    客廳或乙女之房間床上，違反乙女之意願，以手伸入乙女上
    衣撫摸乙女胸部，或以手伸入乙女內褲撫摸乙女下體陰部之
    方式強制猥褻得逞，因認被告甲男此部分所為亦涉犯有刑法
    第224條之1第1項之加重強制猥褻罪嫌等語，且與前開已論
    罪科刑者具有接續犯之裁判上一罪關係。
二、按犯罪事實應依證據認定之，無證據不得認定犯罪事實；又
    不能證明被告犯罪者，應諭知無罪之判決，刑事訴訟法第
    154條第2項、第301條第1項分別定有明文。次按事實之認定
    ，應憑證據，所謂證據，須適於為被告犯罪事實之證明者，
    始得採為斷罪資料，如未能發現相當證據，或證據不足以證
    明，自不能以推測或擬制之方法以為裁判基礎；又認定不利
    於被告之事實，須依積極證據，苟積極證據不足為不利於被
    告事實之認定時，即應為有利於被告之認定，更不必有何有
    利之證據，最高法院53年臺上字第2750號、30年上字第816
    號、40年臺上字第86號分別著有判例可資參照。另認定犯罪
    事實應依證據，為刑事訴訟法所明定，故被告否認犯罪事實
    所持之辯解，縱屬不能成立，仍非有積極證據足以證明其犯
    罪行為，不能遽為有罪之認定，此最高法院30年上字第1831
    號亦著有判例。再無論直接證據或間接證據，其為訴訟上之
    證明，須於通常一般之人均不致有所懷疑，而得確信為真實
    之程度者，始得據為有罪之認定。告訴人之指訴，既係以使
    被告受有罪之判決為目的，從而，不得以告訴人之指訴作為
    認定被告犯罪事實之主要證據，仍應調查其他必要之證據，
    以察與事實是否相符。被害人之陳述如無瑕疵，且就其他方
    面調查又與事實相符，固足採為科刑之基礎，倘其陳述尚有
    瑕疵，則在究明前，自難遽採為被告有罪之根據，最高法院
    亦著有61 年臺上字第3099號判例可資參照。又刑事訴訟法
    第161條第1項規定：檢察官就被告犯罪事實，應負舉證責任
    ，並指出證明之方法。因此，檢察官對於起訴之犯罪事實，
    應負提出證據及說服之實質舉證責任。倘其所提出之證據，
    不足為被告有罪之積極證明，或其指出證明之方法，無從說
    服法院以形成被告有罪之心證，基於無罪推定之原則，自應
    為被告無罪判決之諭知（最高法院著有92年臺上字第128號
    判例要旨參照）。
三、經訊據被告則堅詞否認有為此部分加重強制猥褻之犯行，並
    辯稱：「我沒有每天摸。（審判長問：沒有每天摸，大約一
    個星期摸幾次？）大約四次。（審判長問：這四次是否都是
    你太太不在的時候？）是。（審判長問：你摸她的時候，摸
    的位置為何？）胸部和下體，不一定，兩個同時摸。（審判
    長問：摸胸部比較多或是下體比較多？）胸部比較多。（審
    判長問：大約摸這四次中，平均有幾次是摸下體？）大約三
    次摸下體。胸部摸四次。」等語（見100 年7月19日審判筆
    錄）。本院查：有關此部分証人即被害人乙女雖有於偵查中
    指稱被告每天都會性侵之指述，但並未有具體之犯罪時間可
    資認定，又証人即被害人乙女於本院審理時因身心創傷致無
    法陳述完全，已如前述，則基於罪證有疑利於被告之原則，
    本院僅依被告自白之陳述認定如附表所示時間之猥褻行為計
    343次。本院復查無其他積極確切之證據足資證明，此部分
    之犯行尚屬不能證明，惟公訴人認此部分與上開經本院論罪
    科刑有罪之部分，有接續犯之裁判上一罪關係，爰不另為無
    罪之諭知，併此敘明。
據上論斷，應依刑事訴訟法第299條第1項前段，刑法第222條第1
項第2款、第224條、第224條之1、第51條第5款，判決如主文。
本案經檢察官戚瑛瑛到庭執行職務。
中    華    民    國   100    年    8     月    2     日
                  刑事第一庭    審判長法  官  許旭聖
                                      法  官  許金樹
                                      法  官  廖穗蓁
以上正本證明與原本無異。
如不服本判決應於收受判決後10日內向本院提出上訴書狀，並應
敘述具體理由；其未敘述上訴理由者，應於上訴期間屆滿後20日
內向本院補提理由書（均須按他造當事人之人數附繕本）「切勿
逕送上級法院」。
                                      書記官  許靜茹
中    華    民    國   100    年    8     月    2     日
附錄本案論罪科刑法條：
刑法第224條：
對於男女以強暴、脅迫、恐嚇、催眠術或其他違反其意願之方法
，而為猥褻之行為者，處6月以上5年以下有期徒刑。
刑法第224條之1：
犯前條之罪而有第222條第1項各款情形之一者，處3年以上10年
以下有期徒刑。

附表：                                   
┌──┬──────────┬──────────────┬─────────┐
│編號│犯    罪    時    間│ 犯      罪      態      樣 │  主          文  │
├──┼──────────┼──────────────┼─────────┤
│1   │98年農曆過年（1月25 │甲男於左揭時間在位於臺中市烏│00000000A對未滿14 │
│    │日除夕至1月31日初六 │日區住處客廳或乙女房間內，違│歲之女子犯強制猥褻│
│    │）後即98年2月1日至同│反乙女之意願，以手伸入乙女內│罪，共四罪，各處有│
│    │年月7日間每隔1、2天 │褲撫摸乙女外陰部，或以手伸入│期徒刑參年。      │
│    │（平均4次）         │乙女上衣撫摸乙女胸部，或同時│                  │
│    │                    │撫摸外陰部及胸部，而以此方法│                  │
│    │                    │為加重強制猥褻行為。        │                  │
├──┼──────────┼──────────────┼─────────┤
│2   │98年2月8日至同年月  │甲男於左揭時間在位於臺中市烏│00000000A對未滿14 │
│    │14日間每隔1、2天    │日區住處客廳或乙女房間內，違│歲之女子犯強制猥褻│
│    │（平均4次）         │反乙女之意願，以手伸入乙女內│罪，共四罪，各處有│
│    │                    │褲撫摸乙女外陰部，或以手伸入│期徒刑參年。      │
│    │                    │乙女上衣撫摸乙女胸部，或同時│                  │
│    │                    │撫摸外陰部及胸部，而以此方法│                  │
│    │                    │為加重強制猥褻行為。        │                  │
├──┼──────────┼──────────────┼─────────┤
│3   │98年2月15日至同年月 │甲男於左揭時間在位於臺中市烏│00000000A對未滿14 │
│    │21日間每隔1、2天    │日區住處客廳或乙女房間內，違│歲之女子犯強制猥褻│
│    │（平均4次）         │反乙女之意願，以手伸入乙女內│罪，共四罪，各處有│
│    │                    │褲撫摸乙女外陰部，或以手伸入│期徒刑參年。      │
│    │                    │乙女上衣撫摸乙女胸部，或同時│                  │
│    │                    │撫摸外陰部及胸部，而以此方法│                  │
│    │                    │為加重強制猥褻行為。        │                  │
├──┼──────────┼──────────────┼─────────┤
│4   │98年2月22日至同年月 │甲男於左揭時間在位於臺中市烏│00000000A對未滿14 │
│    │28日間每隔1、2天    │日區住處客廳或乙女房間內，違│歲之女子犯強制猥褻│
│    │（平均4次）         │反乙女之意願，以手伸入乙女內│罪，共四罪，各處有│
│    │                    │褲撫摸乙女外陰部，或以手伸入│期徒刑參年。      │
│    │                    │乙女上衣撫摸乙女胸部，或同時│                  │
│    │                    │撫摸外陰部及胸部，而以此方法│                  │
│    │                    │為加重強制猥褻行為。        │                  │
├──┼──────────┼──────────────┼─────────┤
│5   │98年3月1日至同年月7 │甲男於左揭時間在位於臺中市烏│00000000A對未滿14 │
│    │日間每隔1、2天      │日區住處客廳或乙女房間內，違│歲之女子犯強制猥褻│
│    │（平均4次）         │反乙女之意願，以手伸入乙女內│罪，共四罪，各處有│
│    │                    │褲撫摸乙女外陰部，或以手伸入│期徒刑參年。      │
│    │                    │乙女上衣撫摸乙女胸部，或同時│                  │
│    │                    │撫摸外陰部及胸部，而以此方法│                  │
│    │                    │為加重強制猥褻行為。        │                  │
├──┼──────────┼──────────────┼─────────┤
│6   │98年3月8日至同年月14│甲男於左揭時間在位於臺中市烏│00000000A對未滿14 │
│    │日間每隔1、2天      │日區住處客廳或乙女房間內，違│歲之女子犯強制猥褻│
│    │（平均4次）         │反乙女之意願，以手伸入乙女內│罪，共四罪，各處有│
│    │                    │褲撫摸乙女外陰部，或以手伸入│期徒刑參年。      │
│    │                    │乙女上衣撫摸乙女胸部，或同時│                  │
│    │                    │撫摸外陰部及胸部，而以此方法│                  │
│    │                    │為加重強制猥褻行為。        │                  │
├──┼──────────┼──────────────┼─────────┤
│7   │98年3月15日至同年月 │甲男於左揭時間在位於臺中市烏│00000000A對未滿14 │
│    │21日間每隔1、2天（平│日區住處客廳或乙女房間內，違│歲之女子犯強制猥褻│
│    │均4次）             │反乙女之意願，以手伸入乙女內│罪，共四罪，各處有│
│    │                    │褲撫摸乙女外陰部，或以手伸入│期徒刑參年。      │
│    │                    │乙女上衣撫摸乙女胸部，或同時│                  │
│    │                    │撫摸外陰部及胸部，而以此方法│                  │
│    │                    │為加重強制猥褻行為。        │                  │
├──┼──────────┼──────────────┼─────────┤
│8   │98年3月22日至同年月 │甲男於左揭時間在位於臺中市烏│00000000A對未滿14 │
│    │28日間每隔1、2天    │日區住處客廳或乙女房間內，違│歲之女子犯強制猥褻│
│    │（平均4次）         │反乙女之意願，以手伸入乙女內│罪，共四罪，各處有│
│    │                    │褲撫摸乙女外陰部，或以手伸入│期徒刑參年。      │
│    │                    │乙女上衣撫摸乙女胸部，或同時│                  │
│    │                    │撫摸外陰部及胸部，而以此方法│                  │
│    │                    │為加重強制猥褻行為。        │                  │
├──┼──────────┼──────────────┼─────────┤
│9   │98年3月29日至同年4月│甲男於左揭時間在位於臺中市烏│00000000A對未滿14 │
│    │4日間每隔1、2天     │日區住處客廳或乙女房間內，違│歲之女子犯強制猥褻│
│    │（平均4次）         │反乙女之意願，以手伸入乙女內│罪，共四罪，各處有│
│    │                    │褲撫摸乙女外陰部，或以手伸入│期徒刑參年。      │
│    │                    │乙女上衣撫摸乙女胸部，或同時│                  │
│    │                    │撫摸外陰部及胸部，而以此方法│                  │
│    │                    │為加重強制猥褻行為。        │                  │
├──┼──────────┼──────────────┼─────────┤
│10  │98年4月5日至同年月11│甲男於左揭時間在位於臺中市烏│00000000A對未滿14 │
│    │日間每隔1、2天      │日區住處客廳或乙女房間內，違│歲之女子犯強制猥褻│
│    │（平均4次）         │反乙女之意願，以手伸入乙女內│罪，共四罪，各處有│
│    │                    │褲撫摸乙女外陰部，或以手伸入│期徒刑參年。      │
│    │                    │乙女上衣撫摸乙女胸部，或同時│                  │
│    │                    │撫摸外陰部及胸部，而以此方法│                  │
│    │                    │為加重強制猥褻行為。        │                  │
├──┼──────────┼──────────────┼─────────┤
│11  │98年4月12日至同年月 │甲男於左揭時間在位於臺中市烏│00000000A對未滿14 │
│    │18日間每隔1、2天    │日區住處客廳或乙女房間內，違│歲之女子犯強制猥褻│
│    │（平均4次）         │反乙女之意願，以手伸入乙女內│罪，共四罪，各處有│
│    │                    │褲撫摸乙女外陰部，或以手伸入│期徒刑參年。      │
│    │                    │乙女上衣撫摸乙女胸部，或同時│                  │
│    │                    │撫摸外陰部及胸部，而以此方法│                  │
│    │                    │為加重強制猥褻行為。        │                  │
├──┼──────────┼──────────────┼─────────┤
│12  │98年4月19日至同年月 │甲男於左揭時間在位於臺中市烏│00000000A對未滿14 │
│    │25日間每隔1、2天    │日區住處客廳或乙女房間內，違│歲之女子犯強制猥褻│
│    │（平均4次）         │反乙女之意願，以手伸入乙女內│罪，共四罪，各處有│
│    │                    │褲撫摸乙女外陰部，或以手伸入│期徒刑參年。      │
│    │                    │乙女上衣撫摸乙女胸部，或同時│                  │
│    │                    │撫摸外陰部及胸部，而以此方法│                  │
│    │                    │為加重強制猥褻行為。        │                  │
├──┼──────────┼──────────────┼─────────┤
│13  │98年4月26日至同年5月│甲男於左揭時間在位於臺中市烏│00000000A對未滿14 │
│    │2日間每隔1、2天     │日區住處客廳或乙女房間內，違│歲之女子犯強制猥褻│
│    │（平均4次）         │反乙女之意願，以手伸入乙女內│罪，共四罪，各處有│
│    │                    │褲撫摸乙女外陰部，或以手伸入│期徒刑參年。      │
│    │                    │乙女上衣撫摸乙女胸部，或同時│                  │
│    │                    │撫摸外陰部及胸部，而以此方法│                  │
│    │                    │為加重強制猥褻行為。        │                  │
├──┼──────────┼──────────────┼─────────┤
│14  │98年5月3日至同年月9 │甲男於左揭時間在位於臺中市烏│00000000A對未滿14 │
│    │日間每隔1、2天      │日區住處客廳或乙女房間內，違│歲之女子犯強制猥褻│
│    │（平均4次）         │反乙女之意願，以手伸入乙女內│罪，共四罪，各處有│
│    │                    │褲撫摸乙女外陰部，或以手伸入│期徒刑參年。      │
│    │                    │乙女上衣撫摸乙女胸部，或同時│                  │
│    │                    │撫摸外陰部及胸部，而以此方法│                  │
│    │                    │為加重強制猥褻行為。        │                  │
├──┼──────────┼──────────────┼─────────┤
│15  │98年5月10日至同年月 │甲男於左揭時間在位於臺中市烏│00000000A對未滿14 │
│    │16日間每隔1、2天    │日區住處客廳或乙女房間內，違│歲之女子犯強制猥褻│
│    │（平均4次）         │反乙女之意願，以手伸入乙女內│罪，共四罪，各處有│
│    │                    │褲撫摸乙女外陰部，或以手伸入│期徒刑參年。      │
│    │                    │乙女上衣撫摸乙女胸部，或同時│                  │
│    │                    │撫摸外陰部及胸部，而以此方法│                  │
│    │                    │為加重強制猥褻行為。        │                  │
├──┼──────────┼──────────────┼─────────┤
│16  │98年5月17日至同年月 │甲男於左揭時間在位於臺中市烏│00000000A對未滿14 │
│    │23日間每隔1、2天    │日區住處客廳或乙女房間內，違│歲之女子犯強制猥褻│
│    │（平均4次）         │反乙女之意願，以手伸入乙女內│罪，共四罪，各處有│
│    │                    │褲撫摸乙女外陰部，或以手伸入│期徒刑參年。      │
│    │                    │乙女上衣撫摸乙女胸部，或同時│                  │
│    │                    │撫摸外陰部及胸部，而以此方法│                  │
│    │                    │為加重強制猥褻行為。        │                  │
├──┼──────────┼──────────────┼─────────┤
│17  │98年5月24日至同年月 │甲男於左揭時間在位於臺中市烏│00000000A對未滿14 │
│    │30日間每隔1、2天    │日區住處客廳或乙女房間內，違│歲之女子犯強制猥褻│
│    │（平均4次）         │反乙女之意願，以手伸入乙女內│罪，共四罪，各處有│
│    │                    │褲撫摸乙女外陰部，或以手伸入│期徒刑參年。      │
│    │                    │乙女上衣撫摸乙女胸部，或同時│                  │
│    │                    │撫摸外陰部及胸部，而以此方法│                  │
│    │                    │為加重強制猥褻行為。        │                  │
├──┼──────────┼──────────────┼─────────┤
│18  │98年5月31日至同年6月│甲男於左揭時間在位於臺中市烏│00000000A對未滿14 │
│    │6日間每隔1、2天     │日區住處客廳或乙女房間內，違│歲之女子犯強制猥褻│
│    │（平均4次）         │反乙女之意願，以手伸入乙女內│罪，共四罪，各處有│
│    │                    │褲撫摸乙女外陰部，或以手伸入│期徒刑參年。      │
│    │                    │乙女上衣撫摸乙女胸部，或同時│                  │
│    │                    │撫摸外陰部及胸部，而以此方法│                  │
│    │                    │為加重強制猥褻行為。        │                  │
├──┼──────────┼──────────────┼─────────┤
│19  │98年6月7日至同年月13│甲男於左揭時間在位於臺中市烏│00000000A對未滿14 │
│    │日間每隔1、2天      │日區住處客廳或乙女房間內，違│歲之女子犯強制猥褻│
│    │（平均4次）         │反乙女之意願，以手伸入乙女內│罪，共四罪，各處有│
│    │                    │褲撫摸乙女外陰部，或以手伸入│期徒刑參年。      │
│    │                    │乙女上衣撫摸乙女胸部，或同時│                  │
│    │                    │撫摸外陰部及胸部，而以此方法│                  │
│    │                    │為加重強制猥褻行為。        │                  │
├──┼──────────┼──────────────┼─────────┤
│20  │98年6月14日至同年月 │甲男於左揭時間在位於臺中市烏│00000000A對未滿14 │
│    │20日間每隔1、2天    │日區住處客廳或乙女房間內，違│歲之女子犯強制猥褻│
│    │（平均4次）         │反乙女之意願，以手伸入乙女內│罪，共四罪，各處有│
│    │                    │褲撫摸乙女外陰部，或以手伸入│期徒刑參年。      │
│    │                    │乙女上衣撫摸乙女胸部，或同時│                  │
│    │                    │撫摸外陰部及胸部，而以此方法│                  │
│    │                    │為加重強制猥褻行為。        │                  │
├──┼──────────┼──────────────┼─────────┤
│21  │98年6月21日至同年月 │甲男於左揭時間在位於臺中市烏│00000000A對未滿14 │
│    │27日間每隔1、2天    │日區住處客廳或乙女房間內，違│歲之女子犯強制猥褻│
│    │（平均4次）         │反乙女之意願，以手伸入乙女內│罪，共四罪，各處有│
│    │                    │褲撫摸乙女外陰部，或以手伸入│期徒刑參年。      │
│    │                    │乙女上衣撫摸乙女胸部，或同時│                  │
│    │                    │撫摸外陰部及胸部，而以此方法│                  │
│    │                    │為加重強制猥褻行為。        │                  │
├──┼──────────┼──────────────┼─────────┤
│22  │98年6月28日至同年7月│甲男於左揭時間在位於臺中市烏│00000000A對未滿14 │
│    │4日間每隔1、2天     │日區住處客廳或乙女房間內，違│歲之女子犯強制猥褻│
│    │（平均4次）         │反乙女之意願，以手伸入乙女內│罪，共四罪，各處有│
│    │                    │褲撫摸乙女外陰部，或以手伸入│期徒刑參年。      │
│    │                    │乙女上衣撫摸乙女胸部，或同時│                  │
│    │                    │撫摸外陰部及胸部，而以此方法│                  │
│    │                    │為加重強制猥褻行為。        │                  │
├──┼──────────┼──────────────┼─────────┤
│23  │98年7月5日至同年月11│甲男於左揭時間在位於臺中市烏│00000000A對未滿14 │
│    │日間每隔1、2天      │日區住處客廳或乙女房間內，違│歲之女子犯強制猥褻│
│    │（平均4次）         │反乙女之意願，以手伸入乙女內│罪，共四罪，各處有│
│    │                    │褲撫摸乙女外陰部，或以手伸入│期徒刑參年。      │
│    │                    │乙女上衣撫摸乙女胸部，或同時│                  │
│    │                    │撫摸外陰部及胸部，而以此方法│                  │
│    │                    │為加重強制猥褻行為。        │                  │
├──┼──────────┼──────────────┼─────────┤
│24  │98年7月12日至同年月 │甲男於左揭時間在位於臺中市烏│00000000A對未滿14 │
│    │18日間每隔1、2天    │日區住處客廳或乙女房間內，違│歲之女子犯強制猥褻│
│    │（平均4次）         │反乙女之意願，以手伸入乙女內│罪，共四罪，各處有│
│    │                    │褲撫摸乙女外陰部，或以手伸入│期徒刑參年。      │
│    │                    │乙女上衣撫摸乙女胸部，或同時│                  │
│    │                    │撫摸外陰部及胸部，而以此方法│                  │
│    │                    │為加重強制猥褻行為。        │                  │
├──┼──────────┼──────────────┼─────────┤
│25  │98年7月19日至同年月 │甲男於左揭時間在位於臺中市烏│00000000A對未滿14 │
│    │25日間每隔1、2天    │日區住處客廳或乙女房間內，違│歲之女子犯強制猥褻│
│    │（平均4次）         │反乙女之意願，以手伸入乙女內│罪，共四罪，各處有│
│    │                    │褲撫摸乙女外陰部，或以手伸入│期徒刑參年。      │
│    │                    │乙女上衣撫摸乙女胸部，或同時│                  │
│    │                    │撫摸外陰部及胸部，而以此方法│                  │
│    │                    │為加重強制猥褻行為。        │                  │
├──┼──────────┼──────────────┼─────────┤
│26  │98年7月26日至同年8月│甲男於左揭時間在位於臺中市烏│00000000A對未滿14 │
│    │1日間每隔1、2天     │日區住處客廳或乙女房間內，違│歲之女子犯強制猥褻│
│    │（平均4次）         │反乙女之意願，以手伸入乙女內│罪，共四罪，各處有│
│    │                    │褲撫摸乙女外陰部，或以手伸入│期徒刑參年。      │
│    │                    │乙女上衣撫摸乙女胸部，或同時│                  │
│    │                    │撫摸外陰部及胸部，而以此方法│                  │
│    │                    │為加重強制猥褻行為。        │                  │
├──┼──────────┼──────────────┼─────────┤
│27  │98年8月2日至同年月8 │甲男於左揭時間在位於臺中市烏│00000000A對未滿14 │
│    │日間每隔1、2天      │日區住處客廳或乙女房間內，違│歲之女子犯強制猥褻│
│    │（平均4次）         │反乙女之意願，以手伸入乙女內│罪，共四罪，各處有│
│    │                    │褲撫摸乙女外陰部，或以手伸入│期徒刑參年。      │
│    │                    │乙女上衣撫摸乙女胸部，或同時│                  │
│    │                    │撫摸外陰部及胸部，而以此方法│                  │
│    │                    │為加重強制猥褻行為。        │                  │
├──┼──────────┼──────────────┼─────────┤
│28  │98年8月9日至同年月15│甲男於左揭時間在位於臺中市烏│00000000A對未滿14 │
│    │日間每隔1、2天      │日區住處客廳或乙女房間內，違│歲之女子犯強制猥褻│
│    │（平均4次）         │反乙女之意願，以手伸入乙女內│罪，共四罪，各處有│
│    │                    │褲撫摸乙女外陰部，或以手伸入│期徒刑參年。      │
│    │                    │乙女上衣撫摸乙女胸部，或同時│                  │
│    │                    │撫摸外陰部及胸部，而以此方法│                  │
│    │                    │為加重強制猥褻行為。        │                  │
├──┼──────────┼──────────────┼─────────┤
│29  │98年8月16日至同年月 │甲男於左揭時間在位於臺中市烏│00000000A對未滿14 │
│    │22日間每隔1、2天    │日區住處客廳或乙女房間內，違│歲之女子犯強制猥褻│
│    │（平均4次）         │反乙女之意願，以手伸入乙女內│罪，共四罪，各處有│
│    │                    │褲撫摸乙女外陰部，或以手伸入│期徒刑參年。      │
│    │                    │乙女上衣撫摸乙女胸部，或同時│                  │
│    │                    │撫摸外陰部及胸部，而以此方法│                  │
│    │                    │為加重強制猥褻行為。        │                  │
├──┼──────────┼──────────────┼─────────┤
│30  │98年8月23日至同年月 │甲男於左揭時間在位於臺中市烏│00000000A對未滿14 │
│    │29日間每隔1、2天    │日區住處客廳或乙女房間內，違│歲之女子犯強制猥褻│
│    │（平均4次）         │反乙女之意願，以手伸入乙女內│罪，共四罪，各處有│
│    │                    │褲撫摸乙女外陰部，或以手伸入│期徒刑參年。      │
│    │                    │乙女上衣撫摸乙女胸部，或同時│                  │
│    │                    │撫摸外陰部及胸部，而以此方法│                  │
│    │                    │為加重強制猥褻行為。        │                  │
├──┼──────────┼──────────────┼─────────┤
│31  │98年8月30日至同年9月│甲男於左揭時間在位於臺中市烏│00000000A對未滿14 │
│    │5日間每隔1、2天     │日區住處客廳或乙女房間內，違│歲之女子犯強制猥褻│
│    │（平均4次）         │反乙女之意願，以手伸入乙女內│罪，共四罪，各處有│
│    │                    │褲撫摸乙女外陰部，或以手伸入│期徒刑參年。      │
│    │                    │乙女上衣撫摸乙女胸部，或同時│                  │
│    │                    │撫摸外陰部及胸部，而以此方法│                  │
│    │                    │為加重強制猥褻行為。        │                  │
├──┼──────────┼──────────────┼─────────┤
│32  │98年9月6日至同年月12│甲男於左揭時間在位於臺中市烏│00000000A對未滿14 │
│    │日間每隔1、2天      │日區住處客廳或乙女房間內，違│歲之女子犯強制猥褻│
│    │（平均4次）         │反乙女之意願，以手伸入乙女內│罪，共四罪，各處有│
│    │                    │褲撫摸乙女外陰部，或以手伸入│期徒刑參年。      │
│    │                    │乙女上衣撫摸乙女胸部，或同時│                  │
│    │                    │撫摸外陰部及胸部，而以此方法│                  │
│    │                    │為加重強制猥褻行為。        │                  │
├──┼──────────┼──────────────┼─────────┤
│33  │98年9月13日至同年月 │甲男於左揭時間在位於臺中市烏│00000000A對未滿14 │
│    │19日間每隔1、2天    │日區住處客廳或乙女房間內，違│歲之女子犯強制猥褻│
│    │（平均4次）         │反乙女之意願，以手伸入乙女內│罪，共四罪，各處有│
│    │                    │褲撫摸乙女外陰部，或以手伸入│期徒刑參年。      │
│    │                    │乙女上衣撫摸乙女胸部，或同時│                  │
│    │                    │撫摸外陰部及胸部，而以此方法│                  │
│    │                    │為加重強制猥褻行為。        │                  │
├──┼──────────┼──────────────┼─────────┤
│34  │98年9月20日至同年月 │甲男於左揭時間在位於臺中市烏│00000000A對未滿14 │
│    │26日間每隔1、2天    │日區住處客廳或乙女房間內，違│歲之女子犯強制猥褻│
│    │（平均4次）         │反乙女之意願，以手伸入乙女內│罪，共四罪，各處有│
│    │                    │褲撫摸乙女外陰部，或以手伸入│期徒刑參年。      │
│    │                    │乙女上衣撫摸乙女胸部，或同時│                  │
│    │                    │撫摸外陰部及胸部，而以此方法│                  │
│    │                    │為加重強制猥褻行為。        │                  │
├──┼──────────┼──────────────┼─────────┤
│35  │98年9月27日至同年10 │甲男於左揭時間在位於臺中市烏│00000000A對未滿14 │
│    │月3日間每隔1、2天   │日區住處客廳或乙女房間內，違│歲之女子犯強制猥褻│
│    │（平均4次）         │反乙女之意願，以手伸入乙女內│罪，共四罪，各處有│
│    │                    │褲撫摸乙女外陰部，或以手伸入│期徒刑參年。      │
│    │                    │乙女上衣撫摸乙女胸部，或同時│                  │
│    │                    │撫摸外陰部及胸部，而以此方法│                  │
│    │                    │為加重強制猥褻行為。        │                  │
├──┼──────────┼──────────────┼─────────┤
│36  │98年10月4日至同年月 │甲男於左揭時間在位於臺中市烏│00000000A對未滿14 │
│    │10日間每隔1、2天    │日區住處客廳或乙女房間內，違│歲之女子犯強制猥褻│
│    │（平均4次）         │反乙女之意願，以手伸入乙女內│罪，共四罪，各處有│
│    │                    │褲撫摸乙女外陰部，或以手伸入│期徒刑參年。      │
│    │                    │乙女上衣撫摸乙女胸部，或同時│                  │
│    │                    │撫摸外陰部及胸部，而以此方法│                  │
│    │                    │為加重強制猥褻行為。        │                  │
├──┼──────────┼──────────────┼─────────┤
│37  │98年10月11日至同年月│甲男於左揭時間在位於臺中市烏│00000000A對未滿14 │
│    │17日間每隔1、2天    │日區住處客廳或乙女房間內，違│歲之女子犯強制猥褻│
│    │（平均4次）         │反乙女之意願，以手伸入乙女內│罪，共四罪，各處有│
│    │                    │褲撫摸乙女外陰部，或以手伸入│期徒刑參年。      │
│    │                    │乙女上衣撫摸乙女胸部，或同時│                  │
│    │                    │撫摸外陰部及胸部，而以此方法│                  │
│    │                    │為加重強制猥褻行為。        │                  │
├──┼──────────┼──────────────┼─────────┤
│38  │98年10月18日至同年月│甲男於左揭時間在位於臺中市烏│00000000A對未滿14 │
│    │24日間每隔1、2天    │日區住處客廳或乙女房間內，違│歲之女子犯強制猥褻│
│    │（平均4次）         │反乙女之意願，以手伸入乙女內│罪，共四罪，各處有│
│    │                    │褲撫摸乙女外陰部，或以手伸入│期徒刑參年。      │
│    │                    │乙女上衣撫摸乙女胸部，或同時│                  │
│    │                    │撫摸外陰部及胸部，而以此方法│                  │
│    │                    │為加重強制猥褻行為。        │                  │
├──┼──────────┼──────────────┼─────────┤
│39  │98年10月25日至同年月│甲男於左揭時間在位於臺中市烏│00000000A對未滿14 │
│    │31日間每隔1、2天    │日區住處客廳或乙女房間內，違│歲之女子犯強制猥褻│
│    │（平均4次）         │反乙女之意願，以手伸入乙女內│罪，共四罪，各處有│
│    │                    │褲撫摸乙女外陰部，或以手伸入│期徒刑參年。      │
│    │                    │乙女上衣撫摸乙女胸部，或同時│                  │
│    │                    │撫摸外陰部及胸部，而以此方法│                  │
│    │                    │為加重強制猥褻行為。        │                  │
├──┼──────────┼──────────────┼─────────┤
│40  │98年11月1日至同年月7│甲男於左揭時間在位於臺中市烏│00000000A對未滿14 │
│    │日間每隔1、2天      │日區住處客廳或乙女房間內，違│歲之女子犯強制猥褻│
│    │（平均4次）         │反乙女之意願，以手伸入乙女內│罪，共四罪，各處有│
│    │                    │褲撫摸乙女外陰部，或以手伸入│期徒刑參年。      │
│    │                    │乙女上衣撫摸乙女胸部，或同時│                  │
│    │                    │撫摸外陰部及胸部，而以此方法│                  │
│    │                    │為加重強制猥褻行為。        │                  │
├──┼──────────┼──────────────┼─────────┤
│41  │98年11月8日至同年月 │甲男於左揭時間在位於臺中市烏│00000000A對未滿14 │
│    │14日間每隔1、2天    │日區住處客廳或乙女房間內，違│歲之女子犯強制猥褻│
│    │（平均4次）         │反乙女之意願，以手伸入乙女內│罪，共四罪，各處有│
│    │                    │褲撫摸乙女外陰部，或以手伸入│期徒刑參年。      │
│    │                    │乙女上衣撫摸乙女胸部，或同時│                  │
│    │                    │撫摸外陰部及胸部，而以此方法│                  │
│    │                    │為加重強制猥褻行為。        │                  │
├──┼──────────┼──────────────┼─────────┤
│42  │98年11月15日至同年月│甲男於左揭時間在位於臺中市烏│00000000A對未滿14 │
│    │21日間每隔1、2天    │日區住處客廳或乙女房間內，違│歲之女子犯強制猥褻│
│    │（平均4次）         │反乙女之意願，以手伸入乙女內│罪，共四罪，各處有│
│    │                    │褲撫摸乙女外陰部，或以手伸入│期徒刑參年。      │
│    │                    │乙女上衣撫摸乙女胸部，或同時│                  │
│    │                    │撫摸外陰部及胸部，而以此方法│                  │
│    │                    │為加重強制猥褻行為。        │                  │
├──┼──────────┼──────────────┼─────────┤
│43  │98年11月22日至同年月│甲男於左揭時間在位於臺中市烏│00000000A對未滿14 │
│    │28日間每隔1、2天    │日區住處客廳或乙女房間內，違│歲之女子犯強制猥褻│
│    │（平均4次）         │反乙女之意願，以手伸入乙女內│罪，共四罪，各處有│
│    │                    │褲撫摸乙女外陰部，或以手伸入│期徒刑參年。      │
│    │                    │乙女上衣撫摸乙女胸部，或同時│                  │
│    │                    │撫摸外陰部及胸部，而以此方法│                  │
│    │                    │為加重強制猥褻行為。        │                  │
├──┼──────────┼──────────────┼─────────┤
│44  │98年11月29日至同年12│甲男於左揭時間在位於臺中市烏│00000000A對未滿14 │
│    │月5日間每隔1、2天   │日區住處客廳或乙女房間內，違│歲之女子犯強制猥褻│
│    │（平均4次）         │反乙女之意願，以手伸入乙女內│罪，共四罪，各處有│
│    │                    │褲撫摸乙女外陰部，或以手伸入│期徒刑參年。      │
│    │                    │乙女上衣撫摸乙女胸部，或同時│                  │
│    │                    │撫摸外陰部及胸部，而以此方法│                  │
│    │                    │為加重強制猥褻行為。        │                  │
├──┼──────────┼──────────────┼─────────┤
│45  │98年12月6日至同年月 │甲男於左揭時間在位於臺中市烏│00000000A甲男對未 │
│    │12日間每隔1、2天    │日區住處客廳或乙女房間內，違│滿14歲之女子犯強制│
│    │（平均4次）         │反乙女之意願，以手伸入乙女內│猥褻罪，共四罪，各│
│    │                    │褲撫摸乙女外陰部，或以手伸入│處有期徒刑參年。  │
│    │                    │乙女上衣撫摸乙女胸部，或同時│                  │
│    │                    │撫摸外陰部及胸部，而以此方法│                  │
│    │                    │為加重強制猥褻行為。        │                  │
├──┼──────────┼──────────────┼─────────┤
│46  │98年12月13日至同年月│甲男於左揭時間在位於臺中市烏│00000000A對未滿14 │
│    │19日間每隔1、2天    │日區住處客廳或乙女房間內，違│歲之女子犯強制猥褻│
│    │（平均4次）         │反乙女之意願，以手伸入乙女內│罪，共四罪，各處有│
│    │                    │褲撫摸乙女外陰部，或以手伸入│期徒刑參年。      │
│    │                    │乙女上衣撫摸乙女胸部，或同時│                  │
│    │                    │撫摸外陰部及胸部，而以此方法│                  │
│    │                    │為加重強制猥褻行為。        │                  │
├──┼──────────┼──────────────┼─────────┤
│47  │98年12月20日至同年月│甲男於左揭時間在位於臺中市烏│00000000A對未滿14 │
│    │26日間每隔1、2天（平│日區住處客廳或乙女房間內，違│歲之女子犯強制猥褻│
│    │均4次）             │反乙女之意願，以手伸入乙女內│罪，共四罪，各處有│
│    │                    │褲撫摸乙女外陰部，或以手伸入│期徒刑參年。      │
│    │                    │乙女上衣撫摸乙女胸部，或同時│                  │
│    │                    │撫摸外陰部及胸部，而以此方法│                  │
│    │                    │為加重強制猥褻行為。        │                  │
├──┼──────────┼──────────────┼─────────┤
│48  │98年12月27日至99年1 │甲男於左揭時間在位於臺中市烏│00000000A對未滿14 │
│    │月2日間每隔1、2天   │日區住處客廳或乙女房間內，違│歲之女子犯強制猥褻│
│    │（平均4次）         │反乙女之意願，以手伸入乙女內│罪，共四罪，各處有│
│    │                    │褲撫摸乙女外陰部，或以手伸入│期徒刑參年。      │
│    │                    │乙女上衣撫摸乙女胸部，或同時│                  │
│    │                    │撫摸外陰部及胸部，而以此方法│                  │
│    │                    │為加重強制猥褻行為。        │                  │
├──┼──────────┼──────────────┼─────────┤
│49  │99年1月3日至同年月9 │甲男於左揭時間在位於臺中市烏│00000000A對未滿14 │
│    │日間每隔1、2天      │日區住處客廳或乙女房間內，違│歲之女子犯強制猥褻│
│    │（平均4次）         │反乙女之意願，以手伸入乙女內│罪，共四罪，各處有│
│    │                    │褲撫摸乙女外陰部，或以手伸入│期徒刑參年。      │
│    │                    │乙女上衣撫摸乙女胸部，或同時│                  │
│    │                    │撫摸外陰部及胸部，而以此方法│                  │
│    │                    │為加重強制猥褻行為。        │                  │
├──┼──────────┼──────────────┼─────────┤
│50  │99年1月10日至同年月 │甲男於左揭時間在位於臺中市烏│00000000A對未滿14 │
│    │16日間每隔1、2天    │日區住處客廳或乙女房間內，違│歲之女子犯強制猥褻│
│    │（平均4次）         │反乙女之意願，以手伸入乙女內│罪，共四罪，各處有│
│    │                    │褲撫摸乙女外陰部，或以手伸入│期徒刑參年。      │
│    │                    │乙女上衣撫摸乙女胸部，或同時│                  │
│    │                    │撫摸外陰部及胸部，而以此方法│                  │
│    │                    │為加重強制猥褻行為。        │                  │
├──┼──────────┼──────────────┼─────────┤
│51  │99年1月17日至同年月 │甲男於左揭時間在位於臺中市烏│00000000A對未滿14 │
│    │23日間每隔1、2天    │日區住處客廳或乙女房間內，違│歲之女子犯強制猥褻│
│    │（平均4次）         │反乙女之意願，以手伸入乙女內│罪，共四罪，各處有│
│    │                    │褲撫摸乙女外陰部，或以手伸入│期徒刑參年。      │
│    │                    │乙女上衣撫摸乙女胸部，或同時│                  │
│    │                    │撫摸外陰部及胸部，而以此方法│                  │
│    │                    │為加重強制猥褻行為。        │                  │
├──┼──────────┼──────────────┼─────────┤
│52  │99年1月24日至同年月 │甲男於左揭時間在位於臺中市烏│00000000A對未滿14 │
│    │30日間每隔1、2天    │日區住處客廳或乙女房間內，違│歲之女子犯強制猥褻│
│    │（平均4次）         │反乙女之意願，以手伸入乙女內│罪，共四罪，各處有│
│    │                    │褲撫摸乙女外陰部，或以手伸入│期徒刑參年。      │
│    │                    │乙女上衣撫摸乙女胸部，或同時│                  │
│    │                    │撫摸外陰部及胸部，而以此方法│                  │
│    │                    │為加重強制猥褻行為。        │                  │
├──┼──────────┼──────────────┼─────────┤
│53  │99年1月31日至同年2月│甲男於左揭時間在位於臺中市烏│00000000A對未滿14 │
│    │6日間每隔1、2天     │日區住處客廳或乙女房間內，違│歲之女子犯強制猥褻│
│    │（平均4次）         │反乙女之意願，以手伸入乙女內│罪，共四罪，各處有│
│    │                    │褲撫摸乙女外陰部，或以手伸入│期徒刑參年。      │
│    │                    │乙女上衣撫摸乙女胸部，或同時│                  │
│    │                    │撫摸外陰部及胸部，而以此方法│                  │
│    │                    │為加重強制猥褻行為。        │                  │
├──┼──────────┼──────────────┼─────────┤
│54  │99年2月7日至同年月13│甲男於左揭時間在位於臺中市烏│00000000A對未滿14 │
│    │日間每隔1、2天      │日區住處客廳或乙女房間內，違│歲之女子犯強制猥褻│
│    │（平均4次）         │反乙女之意願，以手伸入乙女內│罪，共四罪，各處有│
│    │                    │褲撫摸乙女外陰部，或以手伸入│期徒刑參年。      │
│    │                    │乙女上衣撫摸乙女胸部，或同時│                  │
│    │                    │撫摸外陰部及胸部，而以此方法│                  │
│    │                    │為加重強制猥褻行為。        │                  │
├──┼──────────┼──────────────┼─────────┤
│55  │99年2月14日至同年月 │甲男於左揭時間在位於臺中市烏│00000000A對未滿14 │
│    │20日間每隔1、2天    │日區住處客廳或乙女房間內，違│歲之女子犯強制猥褻│
│    │（平均4次）         │反乙女之意願，以手伸入乙女內│罪，共四罪，各處有│
│    │                    │褲撫摸乙女外陰部，或以手伸入│期徒刑參年。      │
│    │                    │乙女上衣撫摸乙女胸部，或同時│                  │
│    │                    │撫摸外陰部及胸部，而以此方法│                  │
│    │                    │為加重強制猥褻行為。        │                  │
├──┼──────────┼──────────────┼─────────┤
│56  │99年2月21日至同年月 │甲男於左揭時間在位於臺中市烏│00000000A對未滿14 │
│    │27日間每隔1、2天    │日區住處客廳或乙女房間內，違│歲之女子犯強制猥褻│
│    │（平均4次）         │反乙女之意願，以手伸入乙女內│罪，共四罪，各處有│
│    │                    │褲撫摸乙女外陰部，或以手伸入│期徒刑參年。      │
│    │                    │乙女上衣撫摸乙女胸部，或同時│                  │
│    │                    │撫摸外陰部及胸部，而以此方法│                  │
│    │                    │為加重強制猥褻行為。        │                  │
├──┼──────────┼──────────────┼─────────┤
│57  │99年2月28日至同年3月│甲男於左揭時間在位於臺中市烏│00000000A對未滿14 │
│    │6日間每隔1、2天     │日區住處客廳或乙女房間內，違│歲之女子犯強制猥褻│
│    │（平均4次）         │反乙女之意願，以手伸入乙女內│罪，共四罪，各處有│
│    │                    │褲撫摸乙女外陰部，或以手伸入│期徒刑參年。      │
│    │                    │乙女上衣撫摸乙女胸部，或同時│                  │
│    │                    │撫摸外陰部及胸部，而以此方法│                  │
│    │                    │為加重強制猥褻行為。        │                  │
├──┼──────────┼──────────────┼─────────┤
│58  │99年3月7日至同年月13│甲男於左揭時間在位於臺中市烏│00000000A對未滿14 │
│    │日間每隔1、2天      │日區住處客廳或乙女房間內，違│歲之女子犯強制猥褻│
│    │（平均4次）         │反乙女之意願，以手伸入乙女內│罪，共四罪，各處有│
│    │                    │褲撫摸乙女外陰部，或以手伸入│期徒刑參年。      │
│    │                    │乙女上衣撫摸乙女胸部，或同時│                  │
│    │                    │撫摸外陰部及胸部，而以此方法│                  │
│    │                    │為加重強制猥褻行為。        │                  │
├──┼──────────┼──────────────┼─────────┤
│59  │99年3月14日至同年月 │甲男於左揭時間在位於臺中市烏│00000000A對未滿14 │
│    │20日間每隔1、2天    │日區住處客廳或乙女房間內，違│歲之女子犯強制猥褻│
│    │（平均4次）         │反乙女之意願，以手伸入乙女內│罪，共四罪，各處有│
│    │                    │褲撫摸乙女外陰部，或以手伸入│期徒刑參年。      │
│    │                    │乙女上衣撫摸乙女胸部，或同時│                  │
│    │                    │撫摸外陰部及胸部，而以此方法│                  │
│    │                    │為加重強制猥褻行為。        │                  │
├──┼──────────┼──────────────┼─────────┤
│60  │99年3月21日至同年月 │甲男於左揭時間在位於臺中市烏│00000000A對未滿14 │
│    │27日間每隔1、2天    │日區住處客廳或乙女房間內，違│歲之女子犯強制猥褻│
│    │（平均4次）         │反乙女之意願，以手伸入乙女內│罪，共四罪，各處有│
│    │                    │褲撫摸乙女外陰部，或以手伸入│期徒刑參年。      │
│    │                    │乙女上衣撫摸乙女胸部，或同時│                  │
│    │                    │撫摸外陰部及胸部，而以此方法│                  │
│    │                    │為加重強制猥褻行為。        │                  │
├──┼──────────┼──────────────┼─────────┤
│61  │99年3月28日至同年4月│甲男於左揭時間在位於臺中市烏│00000000A對未滿14 │
│    │3日間每隔1、2天     │日區住處客廳或乙女房間內，違│歲之女子犯強制猥褻│
│    │（平均4次）         │反乙女之意願，以手伸入乙女內│罪，共四罪，各處有│
│    │                    │褲撫摸乙女外陰部，或以手伸入│期徒刑參年。      │
│    │                    │乙女上衣撫摸乙女胸部，或同時│                  │
│    │                    │撫摸外陰部及胸部，而以此方法│                  │
│    │                    │為加重強制猥褻行為。        │                  │
├──┼──────────┼──────────────┼─────────┤
│62  │99年4月4日至同年月10│甲男於左揭時間在位於臺中市烏│00000000A 對未滿14│
│    │日間每隔1、2天      │日區住處客廳或乙女房間內，違│歲之女子犯強制猥褻│
│    │（平均4次）         │反乙女之意願，以手伸入乙女內│罪，共四罪，各處有│
│    │                    │褲撫摸乙女外陰部，或以手伸入│期徒刑參年。      │
│    │                    │乙女上衣撫摸乙女胸部，或同時│                  │
│    │                    │撫摸外陰部及胸部，而以此方法│                  │
│    │                    │為加重強制猥褻行為。        │                  │
├──┼──────────┼──────────────┼─────────┤
│63  │99年4月11日至同年月 │甲男於左揭時間在位於臺中市烏│00000000A對未滿14 │
│    │17日間每隔1、2天    │日區住處客廳或乙女房間內，違│歲之女子犯強制猥褻│
│    │（平均4次）         │反乙女之意願，以手伸入乙女內│罪，共四罪，各處有│
│    │                    │褲撫摸乙女外陰部，或以手伸入│期徒刑參年。      │
│    │                    │乙女上衣撫摸乙女胸部，或同時│                  │
│    │                    │撫摸外陰部及胸部，而以此方法│                  │
│    │                    │為加重強制猥褻行為。        │                  │
├──┼──────────┼──────────────┼─────────┤
│64  │99年4月18日至同年月 │甲男於左揭時間在位於臺中市烏│00000000A對未滿14 │
│    │24日間每隔1、2天    │日區住處客廳或乙女房間內，違│歲之女子犯強制猥褻│
│    │（平均4次）         │反乙女之意願，以手伸入乙女內│罪，共四罪，各處有│
│    │                    │褲撫摸乙女外陰部，或以手伸入│期徒刑參年。      │
│    │                    │乙女上衣撫摸乙女胸部，或同時│                  │
│    │                    │撫摸外陰部及胸部，而以此方法│                  │
│    │                    │為加重強制猥褻行為。        │                  │
├──┼──────────┼──────────────┼─────────┤
│65  │99年4月25日至同年5月│甲男於左揭時間在位於臺中市烏│00000000A對未滿14 │
│    │1日間每隔1、2天     │日區住處客廳或乙女房間內，違│歲之女子犯強制猥褻│
│    │（平均4次）         │反乙女之意願，以手伸入乙女內│罪，共四罪，各處有│
│    │                    │褲撫摸乙女外陰部，或以手伸入│期徒刑參年。      │
│    │                    │乙女上衣撫摸乙女胸部，或同時│                  │
│    │                    │撫摸外陰部及胸部，而以此方法│                  │
│    │                    │為加重強制猥褻行為。        │                  │
├──┼──────────┼──────────────┼─────────┤
│66  │99年5月2日至同年月8 │甲男於左揭時間在位於臺中市烏│00000000A對未滿14 │
│    │日間每隔1、2天      │日區住處客廳或乙女房間內，違│歲之女子犯強制猥褻│
│    │（平均4次）         │反乙女之意願，以手伸入乙女內│罪，共四罪，各處有│
│    │                    │褲撫摸乙女外陰部，或以手伸入│期徒刑參年。      │
│    │                    │乙女上衣撫摸乙女胸部，或同時│                  │
│    │                    │撫摸外陰部及胸部，而以此方法│                  │
│    │                    │為加重強制猥褻行為。        │                  │
├──┼──────────┼──────────────┼─────────┤
│67  │99年5月9日至同年月15│甲男於左揭時間在位於臺中市烏│00000000A對未滿14 │
│    │日間每隔1、2天      │日區住處客廳或乙女房間內，違│歲之女子犯強制猥褻│
│    │（平均4次）         │反乙女之意願，以手伸入乙女內│罪，共四罪，各處有│
│    │                    │褲撫摸乙女外陰部，或以手伸入│期徒刑參年。      │
│    │                    │乙女上衣撫摸乙女胸部，或同時│                  │
│    │                    │撫摸外陰部及胸部，而以此方法│                  │
│    │                    │為加重強制猥褻行為。        │                  │
├──┼──────────┼──────────────┼─────────┤
│68  │99年5月16日至同年月 │甲男於左揭時間在位於臺中市烏│00000000A對未滿14 │
│    │22日間每隔1、2天    │日區住處客廳或乙女房間內，違│歲之女子犯強制猥褻│
│    │（平均4次）         │反乙女之意願，以手伸入乙女內│罪，共四罪，各處有│
│    │                    │褲撫摸乙女外陰部，或以手伸入│期徒刑參年。      │
│    │                    │乙女上衣撫摸乙女胸部，或同時│                  │
│    │                    │撫摸外陰部及胸部，而以此方法│                  │
│    │                    │為加重強制猥褻行為。        │                  │
├──┼──────────┼──────────────┼─────────┤
│69  │99年5月23日至同年月 │甲男於左揭時間在位於臺中市烏│00000000A對未滿14 │
│    │29日間每隔1、2天    │日區住處客廳或乙女房間內，違│歲之女子犯強制猥褻│
│    │（平均4次）         │反乙女之意願，以手伸入乙女內│罪，共四罪，各處有│
│    │                    │褲撫摸乙女外陰部，或以手伸入│期徒刑參年。      │
│    │                    │乙女上衣撫摸乙女胸部，或同時│                  │
│    │                    │撫摸外陰部及胸部，而以此方法│                  │
│    │                    │為加重強制猥褻行為。        │                  │
├──┼──────────┼──────────────┼─────────┤
│70  │99年5月30日至同年6月│甲男於左揭時間在位於臺中市烏│00000000A對未滿14 │
│    │5日間每隔1、2天     │日區住處客廳或乙女房間內，違│歲之女子犯強制猥褻│
│    │（平均4次）         │反乙女之意願，以手伸入乙女內│罪，共四罪，各處有│
│    │                    │褲撫摸乙女外陰部，或以手伸入│期徒刑參年。      │
│    │                    │乙女上衣撫摸乙女胸部，或同時│                  │
│    │                    │撫摸外陰部及胸部，而以此方法│                  │
│    │                    │為加重強制猥褻行為。        │                  │
├──┼──────────┼──────────────┼─────────┤
│71  │99年6月6日至同年月12│甲男於左揭時間在位於臺中市烏│00000000A對未滿14 │
│    │日間每隔1、2天      │日區住處客廳或乙女房間內，違│歲之女子犯強制猥褻│
│    │（平均4次）         │反乙女之意願，以手伸入乙女內│罪，共四罪，各處有│
│    │                    │褲撫摸乙女外陰部，或以手伸入│期徒刑參年。      │
│    │                    │乙女上衣撫摸乙女胸部，或同時│                  │
│    │                    │撫摸外陰部及胸部，而以此方法│                  │
│    │                    │為加重強制猥褻行為。        │                  │
├──┼──────────┼──────────────┼─────────┤
│72  │99年6月13日至同年月 │甲男於左揭時間在位於臺中市烏│00000000A對未滿14 │
│    │19日間每隔1、2天    │日區住處客廳或乙女房間內，違│歲之女子犯強制猥褻│
│    │（平均4次）         │反乙女之意願，以手伸入乙女內│罪，共四罪，各處有│
│    │                    │褲撫摸乙女外陰部，或以手伸入│期徒刑參年。      │
│    │                    │乙女上衣撫摸乙女胸部，或同時│                  │
│    │                    │撫摸外陰部及胸部，而以此方法│                  │
│    │                    │為加重強制猥褻行為。        │                  │
├──┼──────────┼──────────────┼─────────┤
│73  │99年6月20日至同年月 │甲男於左揭時間在位於臺中市烏│00000000A對未滿14 │
│    │26日間每隔1、2天    │日區住處客廳或乙女房間內，違│歲之女子犯強制猥褻│
│    │（平均4次）         │反乙女之意願，以手伸入乙女內│罪，共四罪，各處有│
│    │                    │褲撫摸乙女外陰部，或以手伸入│期徒刑參年。      │
│    │                    │乙女上衣撫摸乙女胸部，或同時│                  │
│    │                    │撫摸外陰部及胸部，而以此方法│                  │
│    │                    │為加重強制猥褻行為。        │                  │
├──┼──────────┼──────────────┼─────────┤
│74  │99年6月27日至同年7月│甲男於左揭時間在位於臺中市烏│00000000A對未滿14 │
│    │3日間每隔1、2天     │日區住處客廳或乙女房間內，違│歲之女子犯強制猥褻│
│    │（平均4次）         │反乙女之意願，以手伸入乙女內│罪，共四罪，各處有│
│    │                    │褲撫摸乙女外陰部，或以手伸入│期徒刑參年。      │
│    │                    │乙女上衣撫摸乙女胸部，或同時│                  │
│    │                    │撫摸外陰部及胸部，而以此方法│                  │
│    │                    │為加重強制猥褻行為。        │                  │
├──┼──────────┼──────────────┼─────────┤
│75  │99年7月4日至同年月10│甲男於左揭時間在位於臺中市烏│00000000A對未滿14 │
│    │日間每隔1、2天      │日區住處客廳或乙女房間內，違│歲之女子犯強制猥褻│
│    │（平均4次）         │反乙女之意願，以手伸入乙女內│罪，共四罪，各處有│
│    │                    │褲撫摸乙女外陰部，或以手伸入│期徒刑參年。      │
│    │                    │乙女上衣撫摸乙女胸部，或同時│                  │
│    │                    │撫摸外陰部及胸部，而以此方法│                  │
│    │                    │為加重強制猥褻行為。        │                  │
├──┼──────────┼──────────────┼─────────┤
│76  │99年7月11日至同年月 │甲男於左揭時間在位於臺中市烏│00000000A對未滿14 │
│    │17日間每隔1、2天    │日區住處客廳或乙女房間內，違│歲之女子犯強制猥褻│
│    │（平均4次）         │反乙女之意願，以手伸入乙女內│罪，共四罪，各處有│
│    │                    │褲撫摸乙女外陰部，或以手伸入│期徒刑參年。      │
│    │                    │乙女上衣撫摸乙女胸部，或同時│                  │
│    │                    │撫摸外陰部及胸部，而以此方法│                  │
│    │                    │為加重強制猥褻行為。        │                  │
├──┼──────────┼──────────────┼─────────┤
│77  │99年7月18日至同年月 │甲男於左揭時間在位於臺中市烏│00000000A對未滿14 │
│    │24日間每隔1、2天    │日區住處客廳或乙女房間內，違│歲之女子犯強制猥褻│
│    │（平均4次）         │反乙女之意願，以手伸入乙女內│罪，共四罪，各處有│
│    │                    │褲撫摸乙女外陰部，或以手伸入│期徒刑參年。      │
│    │                    │乙女上衣撫摸乙女胸部，或同時│                  │
│    │                    │撫摸外陰部及胸部，而以此方法│                  │
│    │                    │為加重強制猥褻行為。        │                  │
├──┼──────────┼──────────────┼─────────┤
│78  │99年7月25日至同年月 │甲男於左揭時間在位於臺中市烏│00000000A對未滿14 │
│    │31日間每隔1、2天    │日區住處客廳或乙女房間內，違│歲之女子犯強制猥褻│
│    │（平均4次）         │反乙女之意願，以手伸入乙女內│罪，共四罪，各處有│
│    │                    │褲撫摸乙女外陰部，或以手伸入│期徒刑參年。      │
│    │                    │乙女上衣撫摸乙女胸部，或同時│                  │
│    │                    │撫摸外陰部及胸部，而以此方法│                  │
│    │                    │為加重強制猥褻行為。        │                  │
├──┼──────────┼──────────────┼─────────┤
│79  │99年8月1日至同年月7 │甲男於左揭時間在位於臺中市烏│00000000A對未滿14 │
│    │日間每隔1、2天      │日區住處客廳或乙女房間內，違│歲之女子犯強制猥褻│
│    │（平均4次）         │反乙女之意願，以手伸入乙女內│罪，共四罪，各處有│
│    │                    │褲撫摸乙女外陰部，或以手伸入│期徒刑參年。      │
│    │                    │乙女上衣撫摸乙女胸部，或同時│                  │
│    │                    │撫摸外陰部及胸部，而以此方法│                  │
│    │                    │為加重強制猥褻行為。        │                  │
├──┼──────────┼──────────────┼─────────┤
│80  │99年8月8日至同年月14│甲男於左揭時間在位於臺中市烏│00000000A對未滿14 │
│    │日間每隔1、2天      │日區住處客廳或乙女房間內，違│歲之女子犯強制猥褻│
│    │（平均4次）         │反乙女之意願，以手伸入乙女內│罪，共四罪，各處有│
│    │                    │褲撫摸乙女外陰部，或以手伸入│期徒刑參年。      │
│    │                    │乙女上衣撫摸乙女胸部，或同時│                  │
│    │                    │撫摸外陰部及胸部，而以此方法│                  │
│    │                    │為加重強制猥褻行為。        │                  │
├──┼──────────┼──────────────┼─────────┤
│81  │99年8月15日至同年月 │甲男於左揭時間在位於臺中市烏│00000000A對未滿14 │
│    │21日間每隔1、2天    │日區住處客廳或乙女房間內，違│歲之女子犯強制猥褻│
│    │（平均4次）         │反乙女之意願，以手伸入乙女內│罪，共四罪，各處有│
│    │                    │褲撫摸乙女外陰部，或以手伸入│期徒刑參年。      │
│    │                    │乙女上衣撫摸乙女胸部，或同時│                  │
│    │                    │撫摸外陰部及胸部，而以此方法│                  │
│    │                    │為加重強制猥褻行為。        │                  │
├──┼──────────┼──────────────┼─────────┤
│82  │99年8月22日至同年月 │甲男於左揭時間在位於臺中市烏│00000000A對未滿14 │
│    │28日間每隔1、2天    │日區住處客廳或乙女房間內，違│歲之女子犯強制猥褻│
│    │（平均4次）         │反乙女之意願，以手伸入乙女內│罪，共四罪，各處有│
│    │                    │褲撫摸乙女外陰部，或以手伸入│期徒刑參年。      │
│    │                    │乙女上衣撫摸乙女胸部，或同時│                  │
│    │                    │撫摸外陰部及胸部，而以此方法│                  │
│    │                    │為加重強制猥褻行為。        │                  │
├──┼──────────┼──────────────┼─────────┤
│83  │99年8月29日至同年9月│甲男於左揭時間在位於臺中市烏│00000000A對未滿14 │
│    │4日間每隔1、2天     │日區住處客廳或乙女房間內，違│歲之女子犯強制猥褻│
│    │（平均4次）         │反乙女之意願，以手伸入乙女內│罪，共四罪，各處有│
│    │                    │褲撫摸乙女外陰部，或以手伸入│期徒刑參年。      │
│    │                    │乙女上衣撫摸乙女胸部，或同時│                  │
│    │                    │撫摸外陰部及胸部，而以此方法│                  │
│    │                    │為加重強制猥褻行為。        │                  │
├──┼──────────┼──────────────┼─────────┤
│84  │99年9月5日至同年月11│甲男於左揭時間在位於臺中市烏│00000000A對未滿14 │
│    │日間每隔1、2天      │日區住處客廳或乙女房間內，違│歲之女子犯強制猥褻│
│    │（平均4次）         │反乙女之意願，以手伸入乙女內│罪，共四罪，各處有│
│    │                    │褲撫摸乙女外陰部，或以手伸入│期徒刑參年。      │
│    │                    │乙女上衣撫摸乙女胸部，或同時│                  │
│    │                    │撫摸外陰部及胸部，而以此方法│                  │
│    │                    │為加重強制猥褻行為。        │                  │
├──┼──────────┼──────────────┼─────────┤
│85  │99年9月12日至同年月 │甲男於左揭時間在位於臺中市烏│00000000A對未滿14 │
│    │18日間每隔1、2天    │日區住處客廳或乙女房間內，違│歲之女子犯強制猥褻│
│    │（平均4次）         │反乙女之意願，以手伸入乙女內│罪，共四罪，各處有│
│    │                    │褲撫摸乙女外陰部，或以手伸入│期徒刑參年。      │
│    │                    │乙女上衣撫摸乙女胸部，或同時│                  │
│    │                    │撫摸外陰部及胸部，而以此方法│                  │
│    │                    │為加重強制猥褻行為。        │                  │
├──┼──────────┼──────────────┼─────────┤
│86  │99年9月19日至同年月 │甲男於左揭時間在位於臺中市烏│00000000A對未滿14 │
│    │23日間每隔1、2天    │日區住處客廳或乙女房間內，違│歲之女子犯強制猥褻│
│    │（本週僅3次）       │反乙女之意願，以手伸入乙女內│罪，共三罪，各處有│
│    │                    │褲撫摸乙女外陰部，或以手伸入│期徒刑參年。      │
│    │                    │乙女上衣撫摸乙女胸部，或同時│                  │
│    │                    │撫摸外陰部及胸部，而以此方法│                  │
│    │                    │為加重強制猥褻行為。        │                  │
└──┴──────────┴──────────────┴─────────┘